【裁判字號】    97,訴,4094
【裁判日期】    980107
【裁判案由】    毒品危害防制條例
【裁判全文】
臺灣臺中地方法院刑事判決              97年度訴字第4094號
公  訴  人  臺灣臺中地方法院檢察署檢察官
被      告  乙○○
選任辯護人  黃俊昇  律師
            陳世煌  律師
上列被告因違反毒品危害防制條例案件，經檢察官提起公訴（97
年度偵字第18904號），本院判決如下：
    主    文
乙○○犯如附表一編號一至三號所示之罪，均累犯，各處如附表
一編號一至三號所示之刑，從刑各如附表一編號一至三號所載。
主刑部分應執行有期徒刑玖年。
    犯罪事實
一、乙○○前曾因搶奪、竊盜及施用毒品案件，經法院分別判處
    有期徒刑2年、1年10月及1年2月確定，嗣經法院裁定定其應
    執行有期徒刑4年9月確定，於民國96年3月7日因縮刑期滿而
    執行完畢；詎其明知甲基安非他命為毒品危害防制條例管制
    之第二級毒品，不得販賣，竟基於販賣第二級毒品甲基安他
    命以營利之犯意，以其所有行動電話門號0000000000號、
    0000 000000號作為販賣第二級毒品甲基安非他命之聯絡工
    具，為下列犯行：
（一）乙○○自97年7月25日上午11時28分許起，接續以行動電
      話門號0000000000號與甲○○所持用之行動電話門號0000
      000000號連繫後，雙方便於電話中談論交易第二級毒品甲
      基安非他命之事宜，俟約定交易金額為新臺幣（下同）1
      萬3千元，交易地點為臺中縣烏日鄉九德國小後，乙○○
      便先行向自稱「張源勇」之成年男子以上開金額購入第二
      級毒品甲基安非他命，並先按每售出1千元即賺取2百元利
      潤之比例之第二級毒品甲基安非他命扣除後，再於97年7
      月25日中午12時許，前往臺中縣烏日鄉九德國小與甲○○
      碰面，以1萬3千元之代價，將扣除利潤後剩餘約1台錢之
      第二級毒品甲基安非他命共計15包，販售予甲○○施用。
（二）乙○○又自97年7月31日晚上10時39分許起，接續以行動
      電話門號0000000000號與甲○○所持用之行動電話門號00
      00000000號連繫後，雙方便於電話中談論交易第二級毒
      品甲基安非他命之事宜，俟約定交易金額為7千元，交易
      地點為臺中縣烏日鄉九德國小後，乙○○便先行向自稱「
      張源勇」之成年男子以上開金額購入第二級毒品甲基安非
      他命，並先按每售出1千元即賺取2百元利潤之比例之第二
      級毒品甲基安非他命扣除後，再於97年7月31日約晚上11
      時30分許，前往臺中縣烏日鄉九德國小與甲○○碰面，以
      7千元之代價，將扣除利潤後剩餘約半台錢之第二級毒品
      甲基安非他命共計7包，販售予甲○○施用。
（三）嗣甲○○因施用第二級毒品甲基安非他命，為警於97年8
      月6日晚間7時許，在其位於臺中縣烏日鄉○○路255巷75
      號住處查獲，並當場扣得其向乙○○於97年7月31日晚上
      購入尚未施用完畢之第二級毒品甲基安非他命4包（詳如
      附表二所示），移送臺灣臺中地方法院檢察署偵辦，於檢
      察官偵訊時，以證人身分供述其被查獲之第二級毒品甲基
      安非他命，係於97年7月31日，向林俊宏購買施用所剩餘
      ，並同時表明自願配合查緝乙○○後，由甲○○配合警方
      ，於97年8月7日下午4時49分許，撥打乙○○所持用之行
      動電話門號0000000000號，向乙○○佯稱要購買第二級毒
      品甲基安非他命。待乙○○與甲○○於電話中約定交易金
      額為3千元，交易地點為臺中縣烏日鄉九德國小後，警方
      便至現場埋伏等候。嗣乙○○先行向自稱「張源勇」之成
      年男子以上開金額購入第二級毒品甲基安非他命，並先按
      每售出1千元即賺取2百元利潤之比例之第二級毒品甲基安
      非他命扣除後，於97年8月7日下午5時10分許，前往臺中
      縣烏日鄉九德國小與甲○○交易時，由甲○○將3千元交
      付予乙○○，乙○○即將第二級毒品安非他命1包（詳如
      附表三所示）販售予甲○○，旋為埋伏現場之員警當場查
      獲，並扣得該包乙○○販售予甲○○之第二級毒品甲基安
      非他命1小包及乙○○所持用之行動電話2支（含行動電話
      門號0000000000號、0000000000號之SIM卡2張）及現金3
      千元。
二、案經臺灣臺中地方法院檢察署檢察官指揮臺中縣警察局烏日
    分局報告臺灣臺中地方法院檢察署檢察官偵查起訴。
    理    由
壹、證據能力方面：
一、被告以外之人（包括證人、鑑定人、告訴人、被害人及共同
    被告等）於審判外之言詞或書面陳述，除法律有規定者外，
    不得作為證據。刑事訴訟法第159條第1項有明文規定。證人
    甲○○於警詢中所為之陳述，係屬審判外之陳述，查無任何
    法律規定有得為證據之例外事由，是依上開說明，應認為無
    證據能力，不得採為本案之證據。
二、按被告以外之人於偵查中向檢察官所為陳述，除顯有不可信
    之情況者外，得為證據，同法第159條之1第2項定有明文。
    偵查中對被告以外之人所為之偵查筆錄，性質上係屬傳聞證
    據。惟現階段刑事訴訟法規定檢察官代表國家偵查犯罪、實
    施公訴，依法其有訊問被告、證人及鑑定人之權，證人、鑑
    定人且須具結，而實務運作時，檢察官偵查中向被告以外之
    人所取得之陳述，原則上均能遵守法律規定，不致違法取供
    ，其可信度極高，職是，被告以外之人前於偵查中已具結而
    為證述，除反對該項供述得具有證據能力之一方，已釋明「
    顯有不可信之情況」之理由外，不宜遽指該證人於偵查中之
    陳述不具證據能力。本件證人甲○○於檢察官偵查中供後具
    結所為之陳述，未曾提及檢察官有不法取供之情形，被告或
    辯護人亦未釋明上開供述有顯不可信之情況，依上說明，證
    人甲○○於偵查中之證言自具有證據能力。
貳、實體部分：
一、上揭犯罪事實，業據被告乙○○於警詢、偵查中及本院審理
    時均坦承不諱，核與證人甲○○於偵查中之證述相符，並有
    證人甲○○所持用之行動電話門號0000000000號雙向通聯紀
    錄在卷足參（見臺灣臺中地方法院檢察署97年度偵字第1890
    4號偵查卷第55頁以下），且扣案如附表二、三所示之物（
    共計5包），經送行政院衛生署草屯療養院鑑定結果，亦均
    檢出甲基安非他命成分，有該院97年8月29日草療鑑字第097
    0007638號、第0000000000號鑑定書各乙紙附卷可稽（同上
    開偵查卷第16、17頁），此外，復有證人甲○○因購買第二
    級毒品甲基安非他命而交付被告乙○○之現金3千元及被告
    用以聯繫販毒所用之行動電話2支（含行動電話門號0000000
    000號、0000000000號之SIM卡2張）扣案足資佐證，是本件
    事證已臻明確，被告上開販賣第二級毒品甲基安非他命予證
    人甲○○之犯行，洵堪認定，應依法論科。
二、按甲基安非他命屬於毒品危害防制條例第2條第2項2款所規
    定之第二級毒品，核被告上開所為，均係犯毒品危害防制條
    例第4條第2項之販賣第二級毒品罪。其因販賣本案毒品而持
    有第二級毒品之低度行為，應為販賣之高度行為所吸收，不
    另論罪。被告先後3次販賣第二級毒品之犯行，犯意各別，
    應予分論併罰。又被告乙○○曾因搶奪、竊盜及施用毒品案
    件，經法院分別判處有期徒刑2年、1年10月及1年2月確定，
    經法院裁定定其應執行有期徒刑4年9月確定，於96年3月7日
    因縮刑期滿而執行完畢等情，有臺灣高等法院被告前案紀錄
    表1份在卷可稽，其於受有期徒刑執行完畢後5年內，故意再
    犯本件有期徒刑以上之3罪，均為累犯，均應依刑法第47條
    第1項規定，就法定刑為有期徒刑、罰金刑部分加重其刑，
    至於法定本刑為無期徒刑部分，則依法不得加重其刑。爰審
    酌被告販賣毒品乃禍害之源，非僅購買毒品者之生命、身體
    受其侵害，對於社會安樂國家富強之整體法益亦為害非淺，
    被告未思向上奮發，竟循歧途而行，實屬不該，惟念及被告
    應係一時失慮致罹刑章，且犯後於警詢、偵查中及本院審理
    時均已坦承犯行，態度良好並有悔意，暨其犯罪之動機、目
    的、手段等一切情狀，分別量處如主文所示之刑，並定應其
    執行之刑。又檢察官請求每次犯行判處有期徒刑8年並宣告
    刑前強制工作等語，惟查，被告上開3次販賣第二級毒品甲
    基安非他命，每次販賣之對象均僅有證人甲○○1人，且營
    利情形均係自所販入之毒品中，按每售出1千元即賺取2百元
    利潤之比例，即擷取5分之1的數量供自己施用，其販毒目的
    係為免費取得第二級毒品甲基安非他命供自己施用，應非恃
    販毒維生，尚難認被告有犯罪習慣或懶惰成習而販毒，是本
    院認所宣告之刑已足收懲儆之效，且無必要令被告入勞動處
    所，施以強制工作，併此敘明。
三、沒收部分：
（一）扣案如附表二、三所示甲基安非他命5包，係被告乙○○
      販賣予證人甲○○而為警查獲之毒品，應依毒品危害防制
      條例第18條第1項前段沒收銷燬之。
（二）按毒品危害防制條例第19條第1項規定：犯第4條之罪者，
      其供犯罪所用或因犯罪所得之財物，均沒收之，如全部或
      一部不能沒收時，追徵其價額或以其財產抵償之。但該條
      項並無如同條例第18條第1項所定「不問屬於犯人與否，
      沒收之」之明文，自屬相對沒收主義之立法。是其應沒收
      之物，應以屬被告所有者為限。查，前揭被告乙○○所使
      用之門號0000000000號、0000000000號行動電話各1支及
      SIM卡各1張，均為被告乙○○所有，且供其聯絡販賣甲基
      安非他命所用，業據被告乙○○供承在卷，又目前市面上
      電信公司之門號SIM卡所有權均於將SIM卡交予客戶使用時
      即移轉歸屬客戶所有，此經國內各電信業者覆函司法院在
      案，有司法院97年5月6日院臺廳刑一字第0970009760號函
      示可稽，是上揭行動電話2支（含SIM卡各1張），既係被
      告所有供本案犯罪所用之物（各次犯罪所使用之行動電話
      及SIM卡門號，均詳如犯罪事實欄一(一)至(三)所示)，業如前
      述，則均應依毒品危害防制條例第19條第1項規定，予以
      宣告沒收。
（三）又按毒品危害防制條例第19條第1項規定，犯販賣毒品罪
      者，其犯罪所得之財物均沒收之，係採義務沒收主義。故
      販賣毒品所得之對價，不問其中成本若干，利潤多少，均
      應全部諭知沒收，貫徹政府查禁煙毒之決心，以符立法本
      旨（最高法院91年度台上字第2419號判決意旨參照）。查
      ，本件被告3次販賣第二級毒品甲基安非他命所得之現金
      ，除犯罪事實欄一(三)所示之販賣第二級毒品甲基安非他命
      所得之現金3千元有扣案而應依毒品危害防制條例第19條
      第1項規定宣告沒收外，犯罪事實欄一(一)、(二)之販賣第二
      級毒品甲基安非他命所得之現金1萬3千元及7千元雖均未
      扣案，然亦應依毒品危害防制條例第19條第1項規定，併
      予宣告沒收，如全部或一部不能沒收時，以其財產抵償之
      。
（四）至扣案之門號0000000000號行動電話1支及SIM卡1張，據
      被告供稱係聯絡家人使用，與本案之販毒犯行無涉，是查
      無積極證據證明該扣案物係供本案販賣毒品之用，自無庸
      併予宣告沒收。
據上論斷，應依刑事訴訟法第299條第1項前段，毒品危害防制條
例第4條第2項、第18條第1項前段、第19條第1項，刑法第11條、
第47條第1項、第51條第5款，判決如主文。
中    華    民    國    98    年    1     月    7     日
                  刑事第十三庭  審判長  法  官  李秋娟
                                        法  官  黃裕仁
                                        法  官  許月馨
以上正本證明與原本無異。
如不服本判決應於收受判決後10日內向本院提出上訴書狀，並應
敘述具體理由；其未敘述上訴理由者，應於上訴期間屆滿後20日
內向本院補提理由書（均須按他造當事人之人數附繕本）「切勿
逕送上級法院」。
                                        書記官  黃美雲
中    華    民    國    98    年    1     月    7     日
附錄論罪科刑法條
毒品危害防制條例第4條
製造、運輸、販賣第一級毒品者，處死刑或無期徒刑；處無期徒
刑者，得併科新臺幣1千萬元以下罰金。
製造、運輸、販賣第二級毒品者，處無期徒刑或7 年以上有期徒
刑，得併科新臺幣7百萬元以下罰金。
製造、運輸、販賣第三級毒品者，處5 年以上有期徒刑，得併科
新臺幣5百萬元以下罰金。
製造、運輸、販賣第四級毒品者，處3 年以上10年以下有期徒刑
，得併科新臺幣3百萬元以下罰金。
製造、運輸、販賣專供製造或施用毒品之器具者，處1年以上7年
以下有期徒刑，得併科新臺幣1百萬元以下罰金。
前五項之未遂犯罰之。
附表一
┌──┬─────┬────────┬─────────────────────┐
│編號│犯罪事實  │罪名、主刑科刑  │從  刑                                    │
├──┼─────┼────────┼─────────────────────┤
│ 一 │如犯罪事實│乙○○販賣第二級│扣案之門號為0000000000號之行動電│
│    │欄一(一)所示│毒品，累犯，處有│話壹支（含SIM卡壹張）沒收，未扣案之販賣第 │
│    │          │期徒刑柒年陸月。│二級毒品所得之財物新臺幣壹萬仟元沒收之，│
│    │          │                │如全部或一部不能沒收時，以其財產抵償之。  │
│    │          │                │                                          │
│    │          │                │                                          │
├──┼─────┼────────┼─────────────────────┤
│ 二 │如犯罪事實│乙○○販賣第二級│扣案如附表二所示之甲基安非他命肆包，均沒收│
│    │欄一(二)所示│毒品，累犯，處有│銷燬之；扣案之門號為0000000000號│
│    │          │期徒刑柒年陸月。│之行動電話壹支（含SIM卡壹張）沒收；未扣案 │
│    │          │                │之販賣第二級毒品所得之財物新臺幣柒仟元沒收│
│    │          │                │之，如全部或一部不能沒收時，以其財產抵償之│
│    │          │                │。                                        │
├──┼─────┼────────┼─────────────────────┤
│ 三 │如犯罪事實│乙○○販賣第二級│扣案如附表三所示之甲基安非他命壹包，沒收銷│
│    │欄一(三)所示│毒品，累犯，處有│燬之；扣案之門號為0000000000號之│
│    │          │期徒刑柒年陸月。│行動電話壹支（含SIM卡壹張）及販賣第二級毒 │
│    │          │                │品所得之財物新臺幣仟元均沒收。          │
└──┴─────┴────────┴─────────────────────┘
附表二：
1、甲基安非他命1包（送驗淨重0.4588公克，驗餘淨重0.4573公
   克）
2、甲基安非他命1包（送驗淨重0.5232公克，驗餘淨重0.5222公
   克）
3、甲基安非他命1包（送驗淨重0.3182公克，驗餘淨重0.3170公
   克）
4、甲基安非他命1包（送驗淨重0.4069公克，驗餘淨重0.4057公
   克）
附表三：
1、甲基安非他命1包（送驗淨重0.5794公克，驗餘淨重0.5785公
   克）


司法院資訊處製作；財團法人民間司法改革基金會備份。
